【裁判字號】    98,交抗,595
【裁判日期】    980227
【裁判案由】    違反道路交通管理處罰條例
【裁判全文】
臺灣高等法院交通事件裁定             98年度交抗字第595號
抗  告  人
即受處分人  甲○○
上列抗告人因違反道路交通管理處罰條例案件，不服臺灣板橋地
方法院，中華民國97年12月12日所為裁定（97年度交聲字第3085
號，原處分案號：交通部公路總局台北區監理所97年11月4 日北
監自裁字裁40-CG0000000號），提起抗告，本院裁定如下：
    主  文
抗告駁回。
    理  由
一、抗告意旨略以：臺北縣林口鄉○○○路、仁愛二路交岔路
    口雖設有交通號誌及行人穿越道，然該路段交通號誌均遭遮
    蔽，而外側車道之行人號誌為附近商店之移動式招牌擋住，
    致抗告人無法得知號誌而闖紅燈，應屬不可歸責於抗告人之
    情況。依臺北縣政府警察局97年10月13日北縣警交字第09
    70133593號函載明，抗告人當時時速為35公里，則抗告人行
    經該路段確已減速慢行，卻因交通號誌被遮蔽而闖紅燈，令
    人有被故入於罪之感。爰請撤銷原處分及原裁定云云。
二、按汽車駕駛人，行經有燈光號誌管制之交岔路口闖紅燈者，
    處新臺幣1,800元以上5,400元以下罰鍰；汽車駕駛人有第53
    條情形者，除依原條款處罰鍰外，並予記違規點數3 點，道
    路交通管理處罰條例第53條第1 項、第63條第1項第3款分別
    定有明文。
三、經查
  (一)抗告人甲○○民國97年8 月24日上午10時18分許，駕駛車號
    0637-QW 號自小客車（下稱系爭汽車），行經臺北縣林口鄉
    ○○○路、仁愛二路交岔路口時，因有「駕駛人行經有燈光
    號誌管制之交岔路口闖紅燈」之違規，經臺北縣政府警察局
    交通隊依據採證照片逕行舉發等情，有該局北縣警交字第CG
    0000000 號舉發違反道路交通管理事件通知單（下稱舉發通
    知單）1紙、採證照片2紙，及交通部公路總局臺北區監理所
    97年11月4 日板監裁字第裁40-CG0000000號違反道路交通管
    理事件裁決書暨臺北縣政府警察局97年10月13日北縣警交字
    第0970133593號函文各1份在卷可稽。
  (二)抗告人固不否認其於上開時、地，駕駛系爭汽車行經臺北縣
    林口鄉○○○路、仁愛二路交岔路口時闖紅燈等情，惟以該
    路口交通號誌為路樹遮蔽，而行人穿越道旁之號誌亦遭商家
    移動式招牌遮擋，且其當時已減速，應屬不可歸責於抗告人
    等語置辯。惟查：依卷附採證照片及抗告人於原審提出之現
    場照片所示，該路口之行車管制號誌有內側車道上方之懸臂
    式號誌及立於路側之柱立式號誌各一，雖柱立式號誌前方有
    商店移動式廣告燈箱，然該廣告燈箱之高度顯不足以遮蔽駕
    駛人視線，而懸臂式號誌附近路樹枝葉亦未掩蓋燈光號誌，
    則該路樹及廣告燈箱均不足以影響駕駛人判斷該路段之燈光
    號誌狀態，且該路段光源充足，自駕駛人行駛該路段之目視
    方向觀察，視線狀況良好，則抗告人指稱其視線遭遮蔽，無
    法得知號誌云云，即非可採。
  (三)況抗告人係於號誌轉換為紅燈後17.7秒，其車輪觸壓停止線
    時被拍攝第1 張照片，仍未煞停繼續以車速35公里前進等情
    ，有臺北縣政府警察局97年10月13日北縣警交字第09701335
    93號函附卷可稽，則抗告人既得正面目視交通號誌，而於駕
    駛系爭汽車直行於上開路段，由遠而近，漸抵該交岔路口之
    行進過程中，該號誌紅燈亮啟時間已長達17.7秒，乃抗告人
    無視燈光號誌，逕行闖越，縱令抗告人車速合於速限規定，
    仍不影響抗告人確實有闖紅燈之違規事實。
四、綜上，抗告人於前揭時、地駕駛車號0637-QW 自小客車於臺
    北縣林口鄉○○○路、仁愛二路之有燈光號誌管制之交岔路
    口闖紅燈之事實，洵堪認定。原處分機關依道路交通管理處
    罰條例第53條第1 項、第63條第1項第3款之規定，就抗告人
    前揭違規行為，裁處罰鍰新臺幣2,700元，並記違規點數3點
    ，於法並無不合，原審基此裁定駁回其異議，並無不當。抗
    告人仍執前詞，提起抗告，為無理由，應予駁回。
據上論結，應依道路交通案件處理辦法第26條，刑事訴訟法第41
2條，裁定如主文。
中    華    民    國    98    年    2     月    27    日
                  刑事第二十庭審判長法  官  楊貴雄
                                    法  官  鄧振球
                                    法  官  高愈杰
以上正本證明與原本無異。
不得再抗告。
                                    書記官  廖月女
中    華    民    國    98    年    2     月    27    日


司法院資訊處製作；財團法人民間司法改革基金會備份。
